【裁判字號】    95,訴,294
【裁判日期】    950217
【裁判案由】    毒品危害防制條例
【裁判全文】
臺灣高雄地方法院刑事判決               95年度訴字第294號
公  訴  人  臺灣高雄地方法院檢察署檢察官
被      告  乙○○
                    （另案於台灣高雄第二監獄執行中）
上列被告因毒品危害防制條例案件，經檢察官提起公訴（94年度
毒偵字第9170號），嗣因被告就被訴事實為有罪之陳述，本院並
聽取當事人之意見後，改依簡式審判程序進行，本院判決如下：
    主  文
乙○○連續施用第一級毒品，累犯，處有期徒刑壹年。
    事  實
一、乙○○前於民國91年間，因施用毒品案件，經本院以91年度
    毒聲字第3163號裁定強制戒治，於91年6 月19日入台灣屏東
    戒治所，於91年11月21日停止戒治出監，於92年6 月7 日強
    制戒治期滿執行完畢，並經台灣高雄地方法院檢察署檢察官
    提起公訴，經本院以91年度訴字第1789號判處有期徒刑5 月
    確定，於92年10月29日入台灣高雄第二監獄，於93年3 月28
    日縮刑期滿執行完畢。詎其仍未戒除毒癮，竟基於施用第一
    級毒品海洛因之概括犯意，於上開強制戒治期滿釋放後之5
    年內，自94年2 月1 日起至同年9 月24日某時止，在不詳地
    點，以將海洛因摻入蒸餾水中用針筒注射之方式，連續施用
    第一級毒品海洛因多次，嗣於94年9 月24日晚間10時30分許
    ，在高雄市苓雅區○○○路197 巷6 號前，因行跡可疑，為
    巡邏員警盤查，經乙○○同意採尿送驗後而悉上情。
二、案經高雄市政府警察局前鎮分局報告台灣高雄地方法院檢察
    署檢察官偵查起訴。
    理  由
壹、程序方面：
    按本件被告乙○○所犯係死刑、無期徒刑、最輕本刑為3 年
    以上有期徒刑以外之罪，其於準備程序就前揭被訴事實為有
    罪之陳述，經受命法官告知簡式審判程序之旨，並聽取其與
    公訴人之意見後，本院認無不得或不宜改依簡式審判程序進
    行之處，爰依刑事訴訟法第273 條之1 第1 項、第284 條之
    1 ，裁定本件由受命法官獨任進行簡式審判程序，合先敘明
    。
貳、實體方面：
一、訊據被告乙○○對於上揭犯罪事實坦承不諱，本院復審酌：
  (一)查被告前於民國91年間，因施用毒品案件，經本院以91年度
    毒聲字第3163號裁定強制戒治，於91年6 月19日入台灣屏東
    戒治所，於91年11月21日停止戒治出監，於92年6 月7 日強
    制戒治期滿執行完畢，並經台灣高雄地方法院檢察署檢察官
    提起公訴，經本院以91年度訴字第1789號判處有期徒刑5 月
    確定，於92年10月29日入台灣高雄第二監獄，於93年3 月28
    日縮刑期滿執行完畢之事實，有本院被告院內索引卡紀錄表
    、臺灣高等法院被告前案紀錄表、臺灣高雄地方法院檢察署
    刑案資料查註紀錄表各1 份在卷可按。是被告於涉本案之前
    ，業曾犯施用毒品，並於強制戒治期滿後，再經本院判刑確
    定甚明。
  (二)次查，經警將被告於上揭時地遭查獲時所採集之尿液送驗結
    果，係呈嗎啡陽性反應，此有高雄市立凱旋醫院94年10月4
    日編號A00000000 號濫用藥物尿液檢驗報告及嫌疑人姓名、
    尿液代號對照表各1紙附卷可稽。
  (三)綜上所述，被告前曾犯施用毒品，於上揭強制戒治期滿釋放
    後之5 年內，再犯本件施用第一級毒品海洛因，事證應屬明
    確，其犯行應堪認定。
二、查海洛因屬毒品危害防制條例第2 條第2 項第1 款所規定之
    第一級毒品，核被告所為，係犯毒品危害防制條例第10條第
    1 項施用第一級毒品罪。被告持有第一級毒品，復進而施用
    ，其持有毒品之低度行為，應為施用第一級毒品之高度行為
    所吸收，不另論罪。被告自94年2 月1 日起至同年9 月24日
    某時許止，先後多次施用第一級毒品之犯行，時間緊接，所
    犯構成要件相同，顯係基於概括犯意為之，為連續犯，依刑
    法第56條規定，以一罪論，並加重其刑。又被告前因施用毒
    品案件，經本院以91年度訴字第1789號判處有期徒刑5 月確
    定，於93年3 月28日縮刑期滿執行完畢之事實，有台灣高等
    法院被告前案紀錄表可稽，其受有期徒刑之執行完畢，5 年
    以內再犯有期徒刑以上之罪，為累犯，應依刑法第47條規定
    加重其刑，並依法遞加重之。
三、本院審酌被告施用毒品，足以戕害其身心，滋生其他犯罪，
    惡化治安，嚴重損及公益，且被告前曾犯施用毒品，業經強
    制戒治期滿釋放，並經本院判刑確定，竟於短期內再為本件
    施用毒品犯行，顯見其不思悔改，自制力亦顯不佳；惟另考
    量被告於犯後即能坦承犯行，而其施用毒品行為於本質上係
    屬自我戕害行為，反社會性之程度應屬較低等一切情狀，酌
    情量處如主文所示之刑，以資懲儆。至起訴書雖載被告自94
    年1 月初起迄94年9 月24日止，連續施用第一級毒品海洛因
    云云，惟被告前於93年10月11日，在高雄縣鳳山市某處，施
    用第一級毒品海洛因1 次，所涉毒品危害防制條例第10條第
    1 項之施用第一級毒品罪嫌，業經本院於94年1 月31日以94
    年度訴字第24號判處有期徒刑9 月，嗣於94年3 月2 日判決
    確定，此有本院被告院內索引卡紀錄表、臺灣高等法院被告
    前案紀錄表、臺灣高雄地方法院檢察署刑案資料查註紀錄表
    各1 份在卷可按，故公訴人當庭就起訴範圍表明：被告自94
    年2 月1 日起至94年9 月24日止，連續施用第一級毒品海洛
    因等情，見本院95年2 月13日準備程序筆錄，附此敘明。
據上論斷，應依刑事訴訟法第273條之1第1項、第284條之1、第
299 條第1 項前段，毒品危害防制條例第10條第1 項，刑法第11
條、第56條、第47條，判決如主文。
本案經檢察官甲○○到庭執行職務。
中    華    民    國    95    年    2     月    17    日
                  刑事第三庭    法  官  郭瓊徽
以上正本證明與原本無異。
如不服本判決，應於收受送達後10日內向本院提出上訴書狀。
中    華    民    國    95    年    2     月    20    日
                                書記官  陳瓊芳
附錄
毒品危害防制條例第十條第一項
    施用第一級毒品者，處六月以上五年以下有期徒刑。


司法院資訊處製作；財團法人民間司法改革基金會備份。
